# 权益法核算问题

提问人：深海小蓝鱼 时间：2015-04-15 09:42:45
A投资B和C公司且都有重大影响，C又是B的子公司，A确认投资收益是以B和C的个别报表净利润计算，还是以B的合并报表净利润计算，若是以B合并报表计算是合并净利润还是归属于母公司净利润计算。

回答人：chenyiwei
确认投资收益分为两部分： 就直接持有C的股权比例，根据C的个别报表中显示的净利润（假设没有可辨认净资产公允价值调整问题和内部交易损益抵销问题，若要考虑则更复杂。下同）乘以直接持股比例计算。 就通过B间接享有的部分，不单独计算权益法投资收益，而是将B的合并报表主体作为一个整体，根据B的合并报表中归属于母公司股东的净利润和持有B的权益比例计算整体的投资收益。

提问人：深海小蓝鱼 时间：2015-04-15 10:10:54
陈版，A对B、C投资收益=C单体报表净利润 A 对 C 持股比例 +B 合并报表归属于母公司净利润A对B持股比例 是这样对么，谢谢！

回答人：chenyiwei
是。

提问人：深海小蓝鱼 时间：2015-04-16 09:44:08
陈版另想请教下如下情况， 13 年 1 月 1 日A投资了B持股10%， 14 年 5 月 1 日A投资C持股4%，且A对B、C都有重大影响，B 13年 5 月 1 日投资了C持股40%且控制C且仅有C一家子公司，截止14.12.31上述持股比例都没有变， 14 年审计报告B合并报表净利润 1000 万，归属于母公司净利润 400 万，少数股东损益 600 万， 14 年审计报告C净利润 500 万。 审计给A公司确认的对B、C 14年度的投资收益=400 10%+600 4/60，请问这样做是否准确？谢谢！

回答人：chenyiwei
1 、为何是“600*4/60”而不是C公司自身报表的净利润乘以 4 ％？ 2 、有无需要考虑的特殊因素，如可辨认净资产公允价值调整、内部交易损益抵销影响等？

提问人：深海小蓝鱼 时间：2015-04-17 10:58:09
审计的解释是A一开始不是持有C 4%有过增资，所以用B合并报表少数股东损益*A占比C少数股东份额4/整个少数股东份额 60 （由于B仅有C一家子公司），但A公司账上只有14.5.1有过一笔对C投资刚好持有4%，后续无变动。同时说按A一直持有C4%计算的B公司少数股东损益与B公司审计报告是不一致的，所以采用B公司审计报告的数字去计算A持有C的投资收益。至于净资产公允价值调整、内部交易损益抵消是没有的。

回答人：chenyiwei
可能有一些特殊原因如BC中一方的报表没有进行差错更正等？建议与审计师充分沟通以理解确切原因。